# 软件的服务费和实施费该列入无形资产还是长滩费用

提问人：ljh666 时间：2020-11-12 09:33:08
甲方企业购买了一款软件，软件费用分为软件服务费和实施费，合同标明服务费为软件年费，共 3 年；项目实施费为乙方派人到甲方进行项目的实施，一直到项目安装成功。企业将这笔两笔费用全部归入长期待摊费用，而审计人员将软件费用作为长滩费用。实施费为无形资产。请问到底哪个正确呢，陈老师

回答人：chenyiwei
要看服务费和实施费各自针对的服务内容。如果相关服务在软件正式启用前实施完毕，属于为了使软件达到可上线状态所发生的必要准备活动的支出，则计入无形资产（软件使用权）成本；如果是针对上线后的后续维护服务的预付款，则作为长期待摊费用处理。